【裁判字號】    98,訴,462
【裁判日期】    980928
【裁判案由】    採購
【裁判全文】
高雄高等行政法院裁定
                                       98年度訴字第462號
原      告  銘麒營造有限公司
代  表  人  甲○○
被      告  雲林縣水林鄉公所
代  表  人  乙○○  ○○○○
上列當事人間採購事件，原告不服行政院公共工程委員會中華民
國98年5月22日訴0000000號採購申訴審議判斷，提起行政訴訟，
本院裁定如下：
    主  文
原告之訴駁回。
訴訟費用由原告負擔。
    理  由
一、按起訴不備其他要件，行政法院應以裁定駁回之，行政訴訟
    法第107條第1項第10款定有明文。又按「申訴逾越法定期間
    或不合法定程式者，不予受理。但其情形可以補正者，應定
    期間命其補正；逾期不補正者，不予受理。」「採購申訴審
    議委員會辦理審議，得先行向廠商收取審議費、鑑定費及其
    他必要之費用；其收費標準及繳納方式，由主管機關定之。
    」「審議判斷，視同訴願決定。」「本辦法依政府採購法(
    以下簡稱本法)第80條第4項規定訂定之。」「廠商提出申訴
    時，應繳納審議費。其未繳納者，由申訴會通知限期補繳；
    逾期未補繳者，不受理其申請。」「前條審議費，每一申訴
    事件為新臺幣3萬元，由申訴廠商以現金、公庫支票、郵政
    匯票、金融機構簽發之即期本票、支票或保付支票繳納。」
    為政府採購法第79條、第80條第4項、第83條及採購申訴審
    議收費辦法第1條、第3條、第4條所明定。另「人民因中央
    或地方機關之違法行政處分，認為損害其權利或法律上之利
    益，經依訴願法提起訴願而不服其決定，或提起訴願逾3 個
    月不為決定，或延長訴願決定期間逾2個月不為決定者，得
    向高等行政法院提起撤銷訴訟。」行政訴訟法第4條第1項復
    定有明文。是依行政訴訟法第4條向高等行政法院提起撤銷
    訴訟，須經合法之前置程序始得為之，故原告因政府採購事
    件，不服被告所為之異議處理結果，向行政院公共工程委員
    會(下稱公共工程委員會)提出申訴，若因逾期未補繳審議費
    而不受理，則其循序提起之撤銷訴訟，即因未經合法之前置
    程序而不備其他要件，高等行政法院應以裁定駁回之。
二、經查，原告就被告辦理之「水林鄉萬興重劃區○○○○○路等
    側溝和路面復建工程」、「水林鄉萬興重劃區補路一等側溝
    和路面復建工程」、「水林鄉尖山重劃區○○○路一等側溝
    和路面復建工程」、「水林鄉尖山重劃區○○○路二等側溝
    和路面復建工程」、「水林鄉萬興重劃區○○○○路等側溝和
    路面復建工程」、「水林鄉春牛埔東重劃區○○○路三、四
    側溝和路面復建工程」、「水林鄉蕃薯重劃區○○○○○路等
    側溝和路面復建工程」、「水林鄉春牛埔西重劃區○○路等側
    溝和路面復建工程」、「水林鄉萬興重劃區○○○路等側溝
    和路面復建工程」等9件採購案，不服被告異議處理結果，
    向行政院公共工程委員會（下稱公共工程委員會）提出申訴
    時，並未繳納審議費，經公共工程委員會以98年4月24日工
    程訴字第09800165890號函通知原告應於文到7日內補繳審議
    費，該函於98年4月28日送達原告，原告以98年5月1日(98)
    銘麒字第980501001號函附行政陳述狀，就公共工程委員會
    通知其繳納審議費之金額提出疑義，復經公共工程委員會以
    98年5月6日工程訴字第09800189360號函復原告應於文到5日
    內補繳繳審議費新臺幣27萬元，該函於98年5月8日送達原告
    ，惟原告均未依限繳費，乃經公共工程委員會審議判斷原告
    之申訴不受理等情，有公共工程委員會前揭函、掛號郵件收
    件回執、掛號郵件查單及採購申訴審議判斷書等附於公共工
    程委員審議判斷卷可稽。揆諸前揭規定，公共工程委員會審
    議判斷原告之申訴不受理，於法並無不合，則原告提起本件
    撤銷訴訟，自非合法，應予駁回。
三、又基於程序不合、實體不究之原則，本件原告之訴，既因不
    合法而遭駁回，是原告所為實體上之爭執，本院即無再予審
    究之必要。
四、依行政訴訟法第107條第1項第10款、第104條、民事訴訟法
    第95條、第78條，裁定如主文。
中    華    民    國    98    年     9    月   28     日
             高雄高等行政法院第四庭
                         審判長法官  呂  佳  徵
                               法官  蘇  秋  津
                               法官  林  勇  奮
以上正本係照原本作成。
如不服本裁定，應於裁定送達後10日內以書狀敘明理由，經本院
向最高行政法院提出抗告（須按對造人數附具繕本）。
中    華    民    國    98    年     9    月   28     日
                             書記官  林  幸  怡


司法院資訊處製作；財團法人民間司法改革基金會備份。
